【裁判字號】    95,上,190
【裁判日期】    950718
【裁判案由】    撤銷所有權移轉登記等
【裁判全文】
臺灣高等法院臺中分院民事判決           95年度上字第190號
上  訴  人  丙○○
            丁○○
共      同
訴訟代理人  柳正村律師
被上訴人    美商花旗銀行股份有限公司
法定代理人  利明獻
訴訟代理人  乙○○
            甲○○
            劉政育
            何岳儒律師
上列當事人間請求撤銷所有權移轉登記等事件，上訴人對於中華
民國95年4月7日臺灣臺中地方法院第一審判決（95年度訴字第
355號），提起上訴，被上訴人並為訴之追加，本院於95年7月4
日言詞辯論終結，判決如下：
    主      文
原判決廢棄。
被上訴人在原審之訴駁回。
被上訴人追加之訴駁回。
第一、二審訴訟費用由被上訴人負擔。
    事實及理由
一、本件被上訴人於原審係主張上訴人丙○○、丁○○間就坐落
    台中市○區○○段第309號土地及地上第1831建號建物即門
    牌台中市○區○○○街12號房屋（下稱系爭房地），於90年
    8月14日所為之買賣行為，係屬詐害其債權之行為，因此訴
    請撤銷該買賣行為。被上訴人於原審僅訴請撤銷上訴人間買
    賣系爭房地之債權行為，未及上訴人間就系爭房地所為之所
    有權移轉之物權行為，被上訴人在本院追加聲明請求撤銷上
    開買賣之物權行為。其訴之追加雖未獲上訴人之同意，惟原
    告在第二審為訴之追加，依民事訴訟法第446條第1項、第
    255條第1項第2款之規定，苟其請求之基礎事實同一者，即
    得為之，所謂請求之基礎事實同一，係指追加之訴與原訴之
    主要爭點有其共同性，各請求利益之主張在社會生活上可認
    為同一或關連，而就原請求之訴訟及證據資料，於審理繼續
    進行在相當程度範圍內具有同一性或一體性，得期待於後請
    求之審理予以利用，俾先後兩請求在同一程序得加以解決，
    避免重複審理，進而為統一解決紛爭。本件被上訴人前後二
    請求，其基本事實均為被上訴人所主張上訴人間於90年8月
    14日所為之買賣行為，係屬詐害其債權之行為，而上訴人間
    之所有權移轉係依據90年8月14日之買賣，被上訴人訴請撤
    銷該買賣之債權行為及物權行為，其目的均在請求塗銷上訴
    人間就系爭房地所為之所有權移轉登記，向請求之主張非無
    關連，前後所請求之利益在社會生活上可認為同一，再被上
    訴人追加之請求仍援用原請求之訴訟資料及證據，一併請求
    本院審理，被上訴人先後兩請求主要爭點既有共同性，請求
    基礎又有關連性、同一性，且證據資料之利用上亦有一體性
    ，依訴訟經濟原則，自宜利用同一訴訟程序審理，藉以一次
    解決本件之紛爭，揆諸上述說明，被上訴人兩請求基礎事實
    應屬同一。被上訴人於本院追加請求撤銷上訴人間買賣系爭
    房地之物權行為，依法無庸得上訴人之同意，上訴人反對被
    上訴人之追加，應無可採。
二、被上訴人主張：訴外人謝枝福邀同上訴人丙○○為連帶保證
    人，於86年11月18日向被上訴人借款新台幣（下同）4,200,
    000元，雙方簽訂消費性房屋抵押借款暨擔保透支約定書，
    丙○○同時簽立相同面額之本票一紙予被上訴人，並提供謝
    枝福所有之不動產設定抵押權予被上訴人。詎謝枝福自89年
    4 月1日起未依約按期繳納本息，經被上訴人向台灣士林地
    方法院（下稱士林地院）聲請核發本票准予強制執行之裁定
    ，而查封拍賣抵押物，並於91年8月7日獲償4,761,802元，
    尚有債權477,388元未獲清償。丙○○明知對於被上訴人之
    借款應負連帶清償責任，竟於90年8月14日與上訴人丁○○
    通謀而為虛偽意思表示，將其所有之系爭房地以買賣為原因
    移轉所有權登記予丁○○，欲妨害被上訴人債權之行使，上
    訴人間之買賣行為應為無效。又縱認上訴人間之買賣行為非
    通謀虛偽意思表示，惟該買賣係為逃避被上訴人借款之追償
    ，致使被上訴人債權不能獲得滿足，係詐害被上訴人債權之
    行為，而上訴人間有親屬關係，渠等應無買賣價款給付之事
    實，屬無償行為；即使上訴人能證明系爭房地之移轉有對價
    之支付，係有償行為，林秀貞對丙○○所負之債務未清償，
    應知之甚詳，亦明知該買賣行為有害被上訴人之債權，被上
    訴人依民法第244條第1項、第2項之規定，亦得訴請撤銷上
    訴人間之買賣債權行為及物權行為。爰求為判決：(一)上訴人
    間就系爭房地所為買賣之債權行為及物權行為均應予撤銷。
    (二)上訴人間就系爭房地以買賣為原因於90年9月3日所為之所
    有權移轉登記應予塗銷。
三、上訴人則以: 丙○○前以系爭房地向聯信商業銀行十甲分行
    （下稱聯信銀行）抵押貸款，因未按期繳息，尚欠本息約4,
    400,000元，經該銀行聲請台灣台中地方法院（下稱台中地
    院）90年度執字第3873號拍賣抵押物，90年8月16日第2次拍
    賣底價5,440,000元，丙○○恐第2次拍賣流標，再次減價拍
    賣不足清償債務，遂與聯信銀行協商停止拍賣，邀請朋友丁
    ○○購買系爭房地，買賣總價為償還抵押貸款本息4,447,50
    0元及負擔土地增值稅約350,000元，共約4,800,000元，丁
    ○○為籌措買賣價金，於90年10月23日向建華商業銀行南台
    中分行（下稱建華銀行）抵押貸款4,500,000元，由建華銀
    行於同月30日逕行匯款4,447,500元給聯信銀行償還原貸款
    ，並塗銷聯信銀行之抵押權登記。系爭房地之買賣為真實，
    並無被上訴人所指虛偽買賣及無償贈與情事，丙○○出售系
    爭房地乃在清償債務，並無詐害被上訴人債權之意思，丁○
    ○亦不知丙○○尚欠被上訴人之債務，被上訴人請求撤銷買
    賣行為及塗銷所有權移轉登記，於法無據等語，資為抗辯。
四、以下之事實為兩造所不爭執：
  (一)謝枝福以其妻丙○○為連帶保證人於86年11月18日向被上訴
  人借款4,200,000元，並以謝枝福所有坐落台北市○○區○○
  段三小段211號土地及地上建物即門牌台北市○○區○○路二
  段63號二樓房屋設定抵押擔保。
  (二)謝枝福自89年4月1日起未按期繳納前揭借款之本息，被上訴
  人遂以謝枝福、丙○○所共同簽發面額4,200,000元之本票聲
  請法院裁定准許強制執行，再以該裁定聲請士林地院90年度執
  字第687號查封拍賣謝枝福所提供之抵押物，於91年8月7日獲
  償4,761,802元，仍有477,388元債權未獲清償。
  (三)丙○○名下之系爭房地於90年9月3日以90年8月14日之買賣
  為原因，辦理所有權移轉登記予丁○○。
五、本件被上訴人係主張上訴人間就系爭房地所為之買賣並非真
    正，係屬通謀虛偽意思表示，縱係真實，亦使被上訴人債權
    無法獲得完全清償，乃詐害被上訴人債權之行為，因此訴請
    撤銷上訴人間就系爭房地所為買賣之債權行為及物權行為，
    並塗銷所有權移轉登記；上訴人則否認上訴人間就系爭房地
    所為之買賣係屬虛偽不實，辯稱：丙○○之所以將系爭房地
    出售予丁○○，係為免系爭房地為台中地院查封拍賣，無法
    滿足聯信銀行之債權，乃由丁○○以償還抵押貸款本息4,44
    7,500元及負擔土地增值稅約350,000元之約4,800,000元價
    格購買，系爭房地之買賣為真實，且非屬詐害被上訴人債權
    之行為云云。是本件兩造爭執之重點在於上訴人間就系爭房
    地所為之買賣是否虛偽不實，及上訴人間就系爭房地所為之
    買賣是否屬詐害被上訴人債權之行為，茲就該爭點兩造之攻
    擊防禦方法何人較為可採，分論於下：
 (一)上訴人間就系爭房地所為之買賣是否虛偽不實：
  1.上訴人主張系爭房地係由丁○○以債還聯信銀行之抵押貸款
    本息4,447,500元及負擔土地增值稅約350,000元，共約4,80
    0,000元之價格購買，丁○○為籌措買賣價金，向建華銀行
    抵押貸款4,500,000元，由該銀行逕行匯款4,447,500元給聯
    信銀行償還貸款，並塗銷聯信銀行之抵押權登記，該向建華
    銀行貸款4,500,000元每月應繳納之利息均由丁○○之華信
    商業銀行（後更名為建華商業銀行）南台中分行000－0
    00－00000000號帳戶之存款扣抵等情，業據提出
    系爭房地之登記謄本及建物登記謄本，暨其上開帳戶之存摺
    為證。而依系爭房地之土地登記謄本及建物登記謄本，暨被
    上訴人於原審所提出之台中市中正地政事務所異動索引所示
    （見本院卷第42至44頁、原審卷第25至30頁），系爭房地於
    90年9月3日移轉登記予丁○○，丁○○即於90年10月23日以
    系爭房地設定最高限額抵押權5,400,000元予建華銀行，並
    塗銷聯信銀行（原為台中市第六信用合作社，現為新光商業
    銀行）之抵押權登記，再依上訴人所提出之存摺（附本院卷
    第45至58頁），亦可顯示丁○○向建華銀行抵押所借款項每
    月應繳納之利息約30,000元均由該銀行000－000－0
    0000000號帳戶之存款支付；此外丁○○以系爭房地
    向建華銀行抵押貸款，其貸款之金額為何？如何撥款？利息
    如何支付？業經本院向建華銀行查詢，該銀行以95年6月9日
    （95）建華銀南台中字第0024號函復本院，謂「丁○○於90
    年10月30日以房屋抵押貸款金額為4,500,000元，其撥款方
    式為匯款代償聯信銀行十甲分行，帳號：00000000
    000000，戶名：謝枝福，金額：4,475,000元，其餘
    金額扣除手續費及匯費後存入行000－000－0000
    0000號帳戶，戶名：丁○○，金額：19,940元，每月支
    付利息皆由上述帳戶自動扣繳。」（見本院卷第99頁），查
    丙○○以系爭房地設定抵押，依台中地院90年度執字第3873
    號執行卷所附聯信銀行聲請強制執行之聲請狀與系爭房地之
    土地登記及建物登記謄本所示，係在擔保謝枝福之債務，顯
    見丙○○之所以將系爭房地移轉登記予丁○○，係因丁○○
    應負擔以系爭房地向聯信銀行抵押貸款所借之4,475,000元
    債務，丁○○為清償聯信銀行之4,475,000元，即以系爭房
    地設定抵押向建華銀行貸款4,500,000元，而由建華銀行逕
    行匯款給聯信銀行償還原貸款，丁○○向建華銀行貸款
    4,500,000元每月所需繳納之約30,000元之利息，即由丁○
    ○以其銀行帳戶之存款支付。至上訴人主張丁○○於系爭土
    地之移轉登記時有支付約350,000元之土地增值稅，此部分
    經本院向台中市中正地政事務所調得系爭土地由丙○○移轉
    登記予丁○○之申請資料，顯示該土地增值稅為324,571元
    （見本院卷第67頁），上訴人雖無法證明該土地增值稅324,
    571元係由丁○○代為繳納 (納稅義務人係丙○○），但由
    前所述，丁○○係因負擔系爭房地原抵押債務4,475,000 元
    ，乃取得系爭房地之所有權，縱認系爭土地之土地增值稅
    324,571元非由丁○○代償，丁○○仍係以4,475,000元之價
    格向丙○○購買系爭房地，丁○○即確有支付買賣價金
    4,475,000元予丙○○，自難認上訴人就系爭房地所為之買
    賣係屬虛偽不實。
  2.被上訴人主張上訴人間就系爭房地所為之買賣係屬虛偽不實
    ，係以上訴人間有親屬關係，及丙○○未以出售系爭房地所
    取得之款項清償其借款為據。惟上訴人否認渠等之間有親屬
    關係，指稱渠等僅是朋友關係，而上訴人間究有何親屬關係
    ，被上訴人並無法說明，且亦不能以上訴人間有親屬關係即
    認定渠等就系爭房地所為之買賣係屬虛偽不實；再依前所述
    ，丁○○買賣價金之支付係代償聯信銀行抵押借款4,475,00
    0元之債務，丙○○並未獲得丁○○直接以現金支付，丙○
    ○自無從以出售系爭房地之所得清償被上訴人之借款，被上
    訴人認上訴人間就系爭房地所為之買賣係虛偽不實純屬臆測
    之詞，委無可採。
  3.系爭房地之由丙○○移轉登記予丁○○，有繳納土地增值稅
    324,571元，丁○○為籌措買賣價金4,475,000元，且向建華
    銀行抵押貸款4,500,000元，每月需繳納約30,000元之利息
    ，上訴人應不致繳納土地增值稅324,571元，及由丁○○負
    擔4,500,000元借款與每月約30,000元利息之債務，而為系
    爭房地之虛偽買賣。
  4.丙○○原以系爭房地設定最高限額抵押權5,800,000元予聯
    信銀行以擔保其夫謝枝福之債務，而謝枝福以丙○○為連帶
    保證人向聯信銀行所為之借款，自89年起未依約償還本息，
    共積欠聯信銀行4,692,337元及利息、違約金未清償，經聯
    信銀行聲請台中地院90年度執字第3873號查封拍賣系爭房地
    ，於90年8月16日以底價5,440,000元第二次拍賣，聯信銀行
    於拍賣前之90年8月15日撤回強制執行之聲請，業經本院調
    閱台中地院90年度執字第3873號執行卷查明屬實。因聯信銀
    行撤回強制執行之聲請，台中地院塗銷查封登記，丙○○乃
    能將系爭房地以90年8月14日之買賣為原因於90年9月3日移
    轉登記予丁○○，並由丁○○於90年10月30日代償聯信銀行
    之4,475,000元之抵押貸款，顯然丙○○於系爭房地第二次
    拍賣之前有與聯信銀行達成和解，聯信銀行同意撤回強制執
    行之聲請，由丙○○自行出售系爭土地，以出售系爭房地所
    得清償聯信銀行4,475,000元之債務，聯信銀行再塗銷系爭
    房地之抵押權登記。丙○○與聯信銀行自係恐系爭房地90
    年8月16日第二次拍賣流標，再次減價拍賣，聯信銀行所能
    獲償之金額不足4,475,000元（執行法院再次減價拍賣通常
    會減價百分之二十，則系爭房地第三次拍賣之底價即可能為
    4,352,000元，再扣除系爭土地所應繳納之土地增值稅，聯
    信銀行所能獲償之金額將少於4,475,000元），而丙○○就
    聯信銀行不足獲償之債務，仍應負清償之責（丙○○係謝枝
    福借款之連帶保證人），雙方乃會達成上開內容之和解，是
    丙○○所稱其係唯恐系爭房地第二次拍賣流標，再度減價拍
    賣將不足清償聯信銀行之貸款，又要負擔不足額債務，故邀
    丁○○購買系爭房地等語，即堪採信。丙○○之出售系爭房
    地既係為清償聯信銀行之抵押債務，減輕債務之負擔，與被
    上訴人之借款債權無關，自難認上訴人間就系爭房地所為之
    買賣係屬虛偽不實。
  5.謝枝福係以丙○○為連帶保證人向被上訴人借款4,200,000
    元，並以謝枝福所有坐落台北市○○區○○段三小段211號
    土地及地上建物即門牌台北市○○區○○路二段63號2樓房
    屋設定抵押擔保，謝枝福自89年4月1日起未按期繳納該借款
    之本息，被上訴人遂以謝枝福、丙○○所共同簽發面額4,20
    0,000元之本票聲請法院裁定准許強制執行，再以該裁定聲
    請士林地院90年度執字第687號查封拍賣謝枝福所提供之抵
    押物，於上訴人間90年8月14日為系爭房地之買賣並於90年9
    月3日辦妥所有權移轉登記時，謝枝福所提供擔保被上訴人
    債權之抵押物尚未進行第二次拍賣（原定90年8月31日，因
    被上訴人未依規定登報，為士林地院停止拍賣，再定90年10
    月26日第二次拍賣），該第二次拍賣之底價為6,910,000元
    ，嗣該抵押物經第三次拍賣仍無人應買，士林地院進行強制
    執行法第95條之特別拍賣程序，始於91年7月26日以5,966,
    000元售出，此經本院調閱士林地院90年度執字第687號執行
    卷查明屬實。被上訴人之4,200,000元借款及利息、違約金
    之所以僅獲4,761,802元，仍有477,388之債權未獲清償，係
    因抵押物僅賣得5,966,000元所致，以上訴人間出售系爭房
    地時該抵押物所尚未進行第二次拍賣之底價6,910,000元而
    言，應足清償被上訴人之債權，丙○○於出售系爭房地時，
    被上訴人之債權有謝枝福提供之抵押物可以擔保，該抵押物
    士林地院所定之拍賣底價仍足清償被上訴人之債權，自不能
    認丙○○之出售系爭房地係在妨害被上訴人債權之追償。又
    被上訴人就系爭房地由聯信銀行聲請台中地院90年度執字第
    3873號查封拍賣並未聲請參與分配，被上訴人本不得分配系
    爭房地拍賣所得之價金，則丙○○與聯信銀行達成和解，聯
    信銀行撤回強制執行之聲請由丙○○自行出售系爭房地，其
    目的即非在避免被上訴人債權之追償，本件丙○○並無因被
    上訴人債權尚未清償而製造系爭房地假買賣之動機存在，自
    應堪認上訴人間就系爭房地所為之買賣係屬真實，並非被上
    訴人所指之通謀虛偽意思表示，被上訴人主張該買賣行為係
    屬無效，要無可採。
 (二)上訴人間就系爭房地所為之買賣是否屬詐害被上訴人債權之
   行為：
  1.丁○○係承擔以系爭房地向聯信銀行抵押貸款所借之4,475,0
    00元債務，自丙○○手上購得系爭房地，丁○○取得系爭房
    地之所有權業已支付對價，上訴人間就系爭房地所為之買賣
    自屬有償行為，被上訴人以上訴人間有親屬關係，主張渠等
    之間應無買賣價金給付之事實，應為無償行為，不僅被上訴
    人未能說明上訴人間有何親屬關係，且亦不能以上訴人有親
    屬關係，即推斷上訴人間並無買賣價金之支付，被上訴人此
    部分之主張應屬無據。被上訴人所請訴撤銷上訴人間之法律
    行為既屬有償行為，依民法第244條第2項之規定須具備上訴
    人之法律行為有害於被上訴人之債權，及丙○○於行為時，
    明知其行為有害於被上訴人債權，丁○○於受益時，亦知其
    情事等要件。
  2.按債務人出賣其財產非必生減少資力之結果，苟出賣之財產
    已獲得相當之對價，用以清償具有優先受償權之債務，則一
    方面減少其財產，一方面減少其債務，其對於普通債權人，
    即難謂為詐害行為（參照最高法院51年台上字第302號判例
    ）。被上訴人為謝枝福提供坐落台北市○○區○○段三小段
    211號土地及地上建物即門牌台北市○○區○○路二段63號2
    樓房屋設定抵押所擔保之債權，於實施抵押權拍賣抵押物後
    仍有債權477,388元未受清償，該未受清償之債權即成為普
    通債權，對丙○○有害其債權之行為自得行使撤銷權。惟丙
    ○○之出售系爭房地係由丁○○承擔以系爭房地設定抵押所
    擔保之4,475,000元之債務，丙○○即係以4,475,000元之價
    格出售系爭房地，再以出售所得清償抵押債務4,475,000元
    ，丙○○所出售之4,475,000元，雖低於台中地院第二次拍
    賣所定之底價5,440,000元，該次拍賣若能順利賣出系爭房
    地，聯信銀行4,692,337元之債權即可獲得滿足之清償，但
    系爭房地若有此5,440,000元之市價，聯信銀行即不致撤回
    強制執行之聲請，同意由丙○○自行出售系爭房地，以出售
    所得清償4,475,000元抵押債務即可塗銷抵押權登記，聯信
    銀行當係預計第二次拍賣底價5,440,000元並無法賣出系爭
    房地，繼續減價拍賣並非對其有利，丙○○以聯信銀行同意
    清償之4,475,000元價格出售系爭房地予丁○○，其價格應
    屬相當。丙○○出售系爭房地獲得相當之對價，用以清償具
    有優先受償權之債務，自不能認係詐害被上訴人債權之行為
    。
  3.債權人行使撤銷權之目的係在保全其債權，則如債權人於行
    使撤銷權時，債務人已有資力清償債務，即無保全之必要。
    丙○○出售系爭房地予丁○○縱屬詐害被上訴人債權之行為
    ，惟被上訴人債權之主債務人謝枝福於93年、94年間擁有坐
    落台北市○○區○○段二小段398號、碧湖段一小段16、59
    、61、71、80號、東湖段六小段236、246之1、246之2、247
    、248之1、248之2、255、256、324、324之1、326、326之1
    、327、327之3、327之5、377、378、379、380、382之2、
    383、383之2號等28筆土地，其公告現值合計為6,629,840元
   ，此經本院調閱謝枝福之稅務電子閘門財產所得調件明細表
    查明屬實（見本院卷第19至30頁），再依上訴人所提出謝枝
    福名下台北市○○區○○段一小段16、59、61、71號、東湖
    段六小段327之3號等五筆土地之土地登記謄本 (附本院卷第
    113至117頁），現該五筆土地之公告現值合計為910,467元
    （16號土地:4145 ×6000×1/60=414500，59號土地:1100
    ×3800×1/60=69667，61號土地:1220 ×6000×1/60=12200
    0 ，71號土地:963 ×6000×1/60=96300，327之3號土地:20
    ×2080 0×1/20=208000，414500＋69667＋122000＋96300
    ＋208000=910467）該土地價值應足以清償被上訴人未獲清
    償之477,388元本金及利息、違約金（被上訴人分配時，利
    息、違約金算至91年8月7日，迄被上訴人行使撤銷權，於94
    年12月9日向台中地院提起本件訴訟約有3年4月，被上訴人
    連同利息、違約金未獲清償之金額為677,891元，477388×
    10.5%×31/3=167086，477388×2.1%×3 1/3=33417，4773
    88＋167086＋33417=677891），是謝枝福應有資力可以清償
    被上訴人之債權，被上訴人亦可對謝枝福名下之土地求償，
    被上訴人自無行使撤銷權以保全其債權之必要。
  4.丙○○於出售系爭房地予丁○○時，謝枝福擔保被上訴人4,
    200,000元借款及利息、違約金之坐落台北市○○區○○段
    211 號土地及地上建物即門牌台北市○○區○○路二段63號
    2樓房屋，士林地院所定第二次拍賣底價6,910,000元尚足以
    滿足被上訴人4,200,000元之借款及利息、違約金之清償，
    而丙○○之所以會將系爭房地出售予丁○○，係因為免系爭
    房地被台中地院第二次拍賣流標，再次拍賣不足清償聯信銀
    行之抵押貸款，丙○○仍須負擔該不足清償之債務，聯信銀
    行同意由丙○○自行出售系爭房地，以出售所得清償4,475,
    000元抵押債務所致，被上訴人就系爭房地強制執行之拍賣
    所得本不得受分配，丙○○自無妨害被上訴人債權求償之餘
    地。丙○○之出售系爭屋地既與被上訴人債權無關，非在避
    免被上訴人債權之求償，丙○○於行為之時自無詐害被上訴
    人債權之意思。另丁○○否認於買受系爭房地時知悉丙○○
    尚欠被上訴人之債務，被上訴人未提出具體事證證明丁○○
    知悉上開情事，僅以上訴人間有親屬關係，丁○○對丙○○
    所負之債務未清償應知之甚詳等臆測之詞，主張丁○○明知
    其所為之買賣行為有害於被上訴人之權利，要屬無據，丁○
    ○於買賣系爭房地時亦不知其行為有害於被上訴人債權。
六、綜上所述，被上訴人主張上訴人間就系爭房地所為之買賣係
    屬通謀偽意思表示，應為無效，縱非虛偽亦屬詐害被上訴人
    債權之行為，其得行使撤銷權，撤銷上訴人間買賣之侵權行
    為及物權行為，均無可採。被上訴人於原審起訴請求撤銷上
    訴人間就系爭房地所為買賣之債權行為，及塗銷上訴人間就
    系爭房地所為之所有權移轉登記，即不能准許，原審未予詳
    察，遽為被上訴人勝訴之判決，自有未洽，上訴意旨指摘原
    判決不當，求予廢棄改判，為有理由，爰由本院廢棄原判決
    ，改判如主文第二項所示，另被上訴人於本院所追加之請求
    撤銷上訴人間就系爭房地所為買賣之物權行為，亦無理由，
    應併駁回。
七、據上論結，本件上訴為有理由，追加之訴為無理由，依民事
    訴訟法第450條、第78條，判決如主文。
中    華    民    國    95    年    7     月    18    日
                      民事第四庭審判長法  官  黃斐君
                                      法  官  張浴美
                                      法  官  陳蘇宗
以上正本係照原本作成。
被上訴人得上訴。
如對本判決上訴，須於收受判決送達後二十日內向本院提出上訴
書狀，其未表明上訴理由者，應於提出上訴後二十日內向本院提
出上訴理由書 (須按他造人數附具繕本)。
上訴時應提出委任律師為訴訟代理人之委任狀。具有民事訴訟法
第四百六十六條之一第一項但書或第二項之情形為訴訟代理人者
，另應附具律師及格證書及釋明委任人與受任人有該條項所定關
係之釋明文書影本。
                                      書記官  吳麗慧
中    華    民    國    95    年    7    月    25    日
                                                     Ｂ


司法院資訊處製作；財團法人民間司法改革基金會備份。
